臺灣高等法院民事裁定                 100年度聲再字第38號
聲  請  人  張潮鐘
上列聲請人因與相對人張貴雲間所有權移轉登記事件，對於中華
民國100年7月29日本院100年度聲再字第35號確定裁定，聲請再
審，本院裁定如下：
    主  文
聲請駁回。
聲請再審訴訟費用由聲請人負擔。
    理  由
一、按依民事訴訟法第507條規定，對確定裁定聲請再審，以該
    確定裁定有同法第496條第1項所列各款情形之一或同法第
    497條之情形者為限。此等事由，即為同法第507條準用同法
    第501條第1項第4款規定，必須在訴狀中表明之再審理由。
    又所謂表明再審理由，係指必須敘明確定裁定有何合於法定
    再審事由之具體情事而言，倘僅泛言有何條款之再審事由，
    而無具體情事者，仍難謂已合法表明再審理由，其聲請為不
    合法，法院毋庸裁定命其補正，逕行駁回之（最高法院60年
    度台抗字第688號、64年度台聲字第76號判例參照）。
二、本件聲請人主張依民事訴訟法第496條第1項第1款規定，對
    本院100年度聲再字第35號確定裁定（下稱原確定裁定）聲
    請再審，所持理由為：本院95年度再易字第133號確定判決
    有民事訴訟法第496條第1項第1款規定之再審事由；本院99
    年度聲再字第55號、100年度聲再字第2號及100年度聲再字
    第35號確定裁定認其未表明聲請再審事由之具體情事，均有
    違誤；其對原確定裁定聲請再審，必須指明本院95年度再易
    字第133號確定判決有民事訴訟法第496條第1項第1款規定之
    再審事由，及本院97年度聲再字第6號裁定送達違法，適用
    法規顯有錯誤等原確定裁判之再審事由；原確定裁定亦適用
    法規顯有錯誤，有再審理由云云。
三、經查聲請人與相對人間請求所有權移轉登記事件，經臺灣基
    隆地方法院89年度訴字第371號及本院95年度上更(二)字第71
    號判決確定。嗣聲請人對上開確定判決，先後向本院提起再
    審之訴及聲請再審，經本院分別以95年度再易字第133號、
    96年度再易字第101號、第141號、97年度再易字第3號、97
    年度聲再字第6號、第30號、第37號、第61號、98年度聲再
    字第30號、第45號、第78號、99年度聲再字第18號、第34號
    、第43號、第55號、100年度聲再字第2號及第35號判決或裁
    定駁回確定。茲聲請人就本院100年度聲再字第35號確定裁
    定聲請再審，應先表明該確定裁定有何合於法定再審事由之
    具體情形，經本院認有再審理由後，本院始得就上開確定裁
    判依序回溯審究其是否具有再審事由，否則仍應認本件再審
    之聲請為不合法。惟綜觀聲請人民事再審聲請狀內容所載，
    仍未表明原確定裁定究有何合於法定再審事由之具體情事，
    揆諸前揭說明，本件再審之聲請，難認為合法。
三、據上論結，本件再審聲請為不合法，爰依民事訴訟法第507
    條、第502條第1項、第95條、第78條，裁定如主文。
中    華    民    國   100    年    11    月    7     日
                    民事第八庭
                        審判長法  官 許正順
                              法  官 滕允潔
                              法  官 鄭威莉
正本係照原本作成。
不得抗告。
中    華    民    國   100    年    11    月    8     日
                              書記官 李垂福